# 《金融企业准备金计提管理办法》坏账计提

提问人：wx_61a43d7755d1 时间：2021-11-29 10:43:27
请教一下陈版主，
在《金融企业准备金计提管理办法》中提及，对于一般准备可以根据标准法进行计算，即五级分类*系数，在实务中能否直接套用标准法公式用来计提损益端坏账呢（贷款类业务）？

回答人：chenyiwei
不可以。两者的目的和计算口径不同。
《金融企业准备金计提管理办法》是 2012 年颁布的文件，当时的金融资产减值还是原准则下的“已发生损失模型”，因此通过一般损失准备来对预期信用损失（当时认为的）和已发生损失之间的差额作出必要准备。而现在已普遍执行新金融工具相关会计准则，采用预期损失模型，但现在的预期损失模型与并不等于当时的五级分类乘以固定比例。虽然现在也有一些中小金融机构由于自身基础工作和技术能力等方面的原因，采用按五级分类乘以固定比例的计算方法，但该方法严格来说并不符合新准则的要求。